# 上市公司租赁新准则实施

提问人：18303414807 时间：2021-01-14 18:33:03
陈老师，想请教您个问题。上市公司的两家子公司与该上市公司控股股东原先签订一份期限为 5 年的土地租赁的合同，该合同于 2020 年底到期。
2021 年将新签土地租赁合同，两家子公司年租金分别为 230 万元和 25 万元，新签订协议预计难以按照短期的一年期签订。若仍签订 5 年租赁协议，是否需要按照新租赁准则以尚未支付的租赁付款额的现值确认使用权资产还是和原先一样每年进管理费用就可以？

回答人：chenyiwei
按新租赁准则，承租人应确认使用权资产和租赁负债（短期租赁和低价值资产租赁除外）。但对于明显需要续租的合同，不应人为将其分割为一个个不超过一年的租约来规避对租赁使用权资产和租赁负债的确认。